臺灣臺中地方法院刑事判決
111年度易字第1875號
公  訴  人  臺灣臺中地方檢察署檢察官
被      告  黃興華


上列被告因過失傷害案件，經檢察官提起公訴（111年度偵字第1
8774號），本院判決如下：
    主    文
黃興華犯過失傷害罪，處拘役貳拾日，如易科罰金，以新臺幣壹
仟元折算壹日。
    犯罪事實
一、黃興華為豐原汽車客運股份有限公司（下稱豐原客運）之公
    車司機，於民國111年2月26日上午11時9分許，駕駛車牌號
    碼000-0000號營業用大客車（下稱公車），行經臺中市○○區
    ○○路0段000號前之三鑫公司站牌靠站臨停，車內乘客陳玉釗
    下車時，本應注意待乘客完成上、下車之動作、完全關閉車
    門，始能起步行駛，以維護乘客之安全，依當時情形亦無不
    能注意之情事，竟疏未注意及此，貿然關閉公車車門並起步
    行駛，致陳玉釗遭公車車門撞擊而跌坐在公車階梯上，受有
    左膝、左小腿挫傷之傷害。
二、案經陳玉釗訴由臺中市政府警察局東勢分局報告臺灣臺中地
    方檢察署檢察官偵查起訴。
    理    由
一、本判決所引用被告黃興華以外之人於審判外之陳述，檢察官
    及被告於本院審理時均同意作為證據，迄辯論終結前未聲明
    異議，本院審酌上開證據資料作成時之情況，尚無違法不當
    或證明力明顯過低之瑕疵，認以之作為證據應屬適當，依刑
    事訴訟法第159條之5第1項規定，均有證據能力。非供述證
    據部分，並無證據證明係公務員違背法定程序所取得，檢察
    官及被告於本院審理時均同意作為證據，迄辯論終結前均未
    異議，酌以該等證據無顯不可信或不得作為證據之情形，依
    刑事訴訟法第158條之4反面解釋，均有證據能力，俱與本案
    有關，經本院提示予被告並告以要旨，為合法調查，應得採
    為判決之基礎。
二、認定犯罪事實所憑證據及理由
　㈠上揭犯罪事實，業據被告於本院審理時坦承不諱，核與告訴
    人陳玉釗於警詢及偵查中之指述（見111偵18774卷第29-30
    頁、第65-66頁、第87-91頁）尚無違背，亦有職務報告、行
    車紀錄器影像截圖照片、東勢區農會附設農民醫院111年7月
    4日（111）東農醫字第11107002號函及檢附病歷影本與急診
    護理評估表附卷可稽（見111偵18774卷第23頁、第33-41頁
    、第93-103頁、第107-117頁、第123-124頁），足認被告所
    為任意性自白與事實相符，應堪採信。
　㈡依道路交通安全規則第78條第2款：「客車之載運，應依下列
    規定：二、公共汽車開啟或關閉車門應注意上下乘客安全。
    」被告擔任豐原客運公車司機，負責駕駛公車載送乘客，自
    應注意駕駛公車靠站時，應待乘客完成上、下車之動作後，
    方得關閉車門，再起步行駛，以維護乘客之安全，此亦據被
    告於審理時自承：公司對我們的教育訓練也包含要注意乘客
    上、下車狀況等語明確（見本院卷第39頁），且依當時情形
    ，無不能注意之情事，然被告未待告訴人完全下車至安全距
    離，即貿然關閉車門並起駛，致公車車門撞擊告訴人，其行
    為應有過失。又若被告善盡上開注意義務，應可避免告訴人
    因被公車車門撞擊而跌坐在公車階梯上，受有左膝、左小腿
    挫傷之傷害之結果，被告之過失行為與告訴人所受傷害間，
    具有相當因果關係至明。
　㈢綜上所述，被告所為犯行堪以認定。應依法論科。
三、核被告所為，係犯刑法第284條前段之過失傷害罪。
四、爰以行為人之責任為基礎，審酌被告擔任公車司機，一時疏
    忽，未注意告訴人下車情況即貿然關閉車門並起駛，造成年
    邁之告訴人受有如犯罪事實欄所載傷勢，誠有不該，幸而告
    訴人之傷勢甚微而無大礙；被告犯後於本院審理時坦認犯行
    ，自陳願意賠償告訴人之醫療費用及包紅包表示歉意等語（
    見111偵18774卷第89頁，本院卷第41頁），非毫無彌補告訴
    人所受損害之意願，惜因告訴人堅持請求賠償新臺幣1500萬
    元，雙方就調解金額無法達成共識，至本院辯論終結時仍無
    法成立調解，被告迄今尚未彌補告訴人之損害，兼衡被告自
    陳之教育程度、工作、家庭、經濟與健康狀況（見本院卷第
    40頁）與告訴人之意見（見本院卷第36頁、第40-41頁）等
    一切情狀，量處如主文所示之刑，併諭知易科罰金之折算標
    準。
據上論斷，依刑事訴訟法第299條第1項前段，刑法第284條前段
、第41條第1項前段，刑法施行法第1條之1第1項，判決如主文。
本案經檢察官蔣志祥提起公訴，檢察官陳永豐到庭執行職務。
中　　華　　民　　國　　111 　年　　12　　月　　20　　日
　　　　　　　　　刑事第十六庭  法　官　鄭咏欣
以上正本證明與原本無異。
如不服本判決應於收受送達後20日內向本院提出上訴書狀，並應
敘述具體理由；其未敘述上訴理由者，應於上訴期間屆滿後20日
內向本院補提理由書（均須按他造當事人之人數附繕本）「切勿
逕送上級法院」。
告訴人或被害人如不服判決，應備理由具狀向檢察官請求上訴，
上訴期間之計算，以檢察官收受判決正本之日起算。
　　　　                        書記官　施佑諭
中　　華　　民　　國　　111 　年　　12　　月　　21　　日
附錄本案論罪科刑法條：
中華民國刑法第284條
因過失傷害人者，處1年以下有期徒刑、拘役或10萬元以下罰金
；致重傷者，處3年以下有期徒刑、拘役或30萬元以下罰金。